臺灣雲林地方法院刑事判決　　　　　　　 94年度訴字第324號
公　訴　人　臺灣雲林地方法院檢察署檢察官
被　　　告　甲○○
選任辯護人　許哲嘉律師
上列被告因違反槍砲彈藥刀械管制條例案件，經檢察官提起公訴
（94年度偵字第384 號），本院判決如下：
    主  文
甲○○未經許可持有手槍，處有期徒刑陸年，併科罰金新台幣壹
拾萬元，罰金如易服勞役，以新台幣玖佰元（即銀元參佰元）折
算壹日。
扣案之美國SMITH&WESSON廠製制式半自動手槍壹枝（槍枝管制編
號：0000000000號，含彈匣貳個）均沒收。
    事  實
 一、甲○○於民國80年間曾犯槍砲彈藥刀械管制條例，經最高
     法院判處有期徒刑1 年2 月確定，於80年8 月7 日執行完
     畢（不構成累犯）。其明知槍砲彈藥刀械管制條例第4 條
     第1款 所列手槍，非經中央主管機關許可不得持有，竟基
     於非法持有手槍之犯意，於93年12月30日下午3 時許，在
     台中市○○路「統聯客運車站」前，以新臺幣 (下同)27
     萬元價格，向綽號「炮仔」之不詳姓名成年男子購得有無
     殺傷力不明之90手槍1 支（原起訴事實載為2 支，公訴人
     已於本院審理時更正為1 支），嗣因該90手槍生鏽，而與
     綽號「炮仔」者復聯絡約定在台中市○○○○街與大聖街
     口更換該支90手槍，後來經警對甲○○使用之門號0000000
     000 號行動電話實施通訊監察，得知上情，而前往上址埋
     伏，嗣於94年1 月14日凌晨零時30分許，甲○○更換過手
     槍後非法持有中，旋即為埋伏之警員當場查獲，並扣得其
     換得之美國SMITH&WESSON廠製、5904型、口徑9MM 制式半
     自動手槍1 支 (槍枝管制編號：0000000000號，含彈匣2
     個)。
二、案經彰化縣警察局和美分局報請臺灣雲林地方法院檢察署檢
    察官偵查起訴。
    理  由
一、訊據被告甲○○對於上揭時地向綽號「炮仔」者購買90手槍
    1 支，嗣因槍管生鏽，而與「炮仔」約定更換手槍後旋即為
    警查獲等情供承不諱，並有更換後之制式手槍1 支 (含彈匣
    2 個)扣 案可佐。且該扣案之制式手槍(槍枝管制編號：
     0000000000 號，含彈匣2 個)經 送請鑑驗結果，係美國
    SMITH&WESSON廠製、5904型、口徑9MM 之制式半自動手槍，
    槍械性能良好，可擊發同口徑制式子彈，認具殺傷力，送鑑
    彈匣2 個，係制式金屬彈匣，可供上開槍支使用一情，有內
    政部警政署刑事警察局刑鑑字第0940012188號槍彈鑑定書附
    卷可參，足認被告就94年1 月14日凌晨零時30分許更換後持
    有制式手槍之自白，核與事實相符，應堪信採。事證明確，
    被告犯行堪予認定。
二、核被告所為，係犯槍砲彈藥刀械管制條例第7 條第4 項未經
    許可持有手槍罪。爰審酌被告前已有違反槍砲彈藥刀械管制
    條例之前科紀錄，仍不知警惕，任意擁槍自重，對於人身自
    由及人民之生命、財產、安全等，危害甚大，及其持有手槍
    ，並未用以犯案，犯後坦承犯行，頗有悔意等一切情狀，量
    處如主文所示之刑，並就併科罰金部分諭知易服勞役之標準
    。扣案之美國SMITH&WESSON廠製、5904型、口徑9MM 之制式
    半自動手槍1 支 (槍枝管制編號：0000000000號，含彈匣2
    個)， 係屬違禁物，應依刑法第38條第1 項第1 款規定宣告
    沒收。
三、公訴意旨另以： (一）被告甲○○上開槍支係向綽號「炮仔
    」之陳清強所購買並更換後而持有； (二）被告於93年12月
    30日下午3 時許，購得90手槍1 支而持有部分，亦涉犯槍砲
    彈藥刀械管制條例第7 條第4 項未經許可持有手槍罪嫌云云
    。然查：
(一)被告甲○○於警訊中固供證：槍支係向陳清強所購買云云 (
    見警卷第5 頁背面），於94年1 月14日偵查中亦供證：槍支
    係透過陳清強向他人（上游）購買的等語（見偵查卷第7 頁
    ），然於其後之偵查及本院審理中即翻異前詞，改稱：槍支
    確實不是向陳清強所購買的，而是向綽號「炮仔」者所購買
    ，「炮仔」與陳清強是不同人云云，姑不論其所言之真實性
    如何，本案之重點乃在被告有無非法持有手槍之行為，至於
    其究係向何人購得後而非法持有之，即非本案法官所應審理
    之重點，故此部分事實本院不作認定。
(二)次按被告之自白，不得作為有罪判決之唯一證據，仍應調查
    其他必要之證據，以察其是否與事實相符，刑事訴訟法第
    156 條第2 項定有明文。本件被告於93年12月30日下午3 時
    許，購得90手槍1 支而持有部分，固據其自白不諱，然被告
    復供稱：該手槍之槍管生鏽等情，且該手槍並未扣案送請鑑
    定，則該90手槍有無殺傷力即未可得知，自難僅憑被告之自
    白，即遽認該槍支係屬有殺傷力之制式手槍，公訴人復未能
    進一步舉證證明上開90手槍確具有殺傷力一情，即難使本院
    形成被告此部分有罪之心證，本應為無罪之諭知，然此部分
    與前開論罪科刑部分實具有連續犯之裁判上一罪關係（公訴
    人起訴事實並未敘明此連續犯關係），爰不另為此部分無罪
    之諭知。
據上論斷，應依刑事訴訟法第299 條第1 項前段，槍砲彈藥刀械
管制條例第7 條第4 項，刑法第11條前段、第42條第2 項、第38
條第1 項第1 款，罰金罰鍰提高標準條例第2 條，現行法規所定
貨幣單位折算新台幣條例第2條，判決如主文。
本案經檢察官乙○○到庭執行職務。
中　　華　　民　　國　　94　　年　　7 　　月　　20　　日
                  刑事第六庭 審判長 法  官 王增瑜
                                    法  官 蔡世芳
                                    法  官 趙家光
以上正本證明與原本無異。
如不服本判決，應於判決送達後10日內，向本院提出上訴狀。
                                書記官　蕭應欽
中　　華　　民　　國　　94　　年　　7 　　月　　20　　日
附錄本案論罪科刑條文
槍砲彈藥刀械管制條例第7條第4項
未經許可，持有、寄藏或意圖販賣而陳列第1 項所列槍砲、彈藥
者，處5 年以上有期徒刑，併科新台幣1 千萬元以下罰金。
